【裁判字號】    89,上易,1694
【裁判日期】    890920
【裁判案由】    竊盜
【裁判全文】
臺灣高等法院臺中分院刑事判決                  八十九年度上易字第一六九四號
    上  訴  人  臺灣彰化地方法院檢察署檢察官
    被      告  丙○○
右上訴人因被告竊盜案件，不服臺灣彰化地方法院八十九年度易字第三三四號中華民
國八十九年四月二十八日第一審所為無罪判決部份（起訴案號：臺灣彰化地方法院檢
察署八十八年度偵字第六四八九號），提起上訴，本院判決如左：
      主  文
上訴駁回。
      事  實
一、本件公訴意旨略以：被告丙○○意圖為自己不法所有，於民國（下同）八十七年
    十一月二十八日五時許，在彰化縣員林鎮○○路○段一四五巷二號，竊取被害人
    甲○○所有之ＫＧＮ─七００號機車供己使用，因認被告涉有刑法第三百二十條
    第一項之竊盜罪嫌云云。
二、惟按犯罪事實應依證據認定之，無證據不得推定其犯罪事實，又不能證明被告犯
    罪者，應諭知無罪之判決，此為刑事訴訟法第一百五十四條、第三百零一條第一
    項分別所明定。又認定犯罪事實應依證據，為刑事訴訟法所明定，故被告否認犯
    罪事實所持之辯解，縱屬不能成立，仍非有積極證據足以證明其犯罪行為，不能
    遽為有罪之認定。最高法院三十年度上字第一八三一號復著有判例可循。本件訊
    據被告始終堅決否認有何竊盜犯行，辯稱：該機車係伊於八十七年十一、二月間
    在員林向古物商購得等語。
三、公訴意旨認被告涉有竊盜犯行，無非以機車為被害人甲○○所失竊，有贓物認領
    保管單及車輛竊盜、車牌失竊資料個別查詢報表─查詢車輛認可資料在卷可稽，
    且被告否認犯罪事實所持之辯解，就其購買之價格先後供述不一，亦無法說出古
    物商以供查證為論據。但該機車據被害人甲○○於警訊時指訴係八十七年十一月
    二十八日五時許，在彰化縣員林鎮○○路○段一四五巷二號失竊，此失竊時間與
    被告於八十八年五月二十四日十時許騎用該車被查獲，相距達半年之久，尚難單
    憑被告被查獲騎用該失竊之贓車，遽認其涉有竊盜犯行，況被告否認犯罪事實所
    為之辯解，是否屬實容或有所疑問，其縱屬不能成立，依前述法條及判例意旨說
    明，仍非有積極證據足以證明其犯罪行為，不能遽為有罪之認定。本件既查無其
    他積極證據足以確切證明被告涉有竊盜犯行，自屬不能證明被告犯罪。
四、綜上所述，公訴人所持之論據，並不足以認定被告犯罪，此外亦查無其他積極證
    據，足以證明被告涉有本件被訴犯行，本件不能證明被告犯罪，原審為其無罪之
    諭知，認事用法，核無違誤，檢察官仍以被告否認犯罪事實所持之辯解，顯然不
    能成立為由，提起上訴而指摘原審判決不當，難認為有理由，應予駁回。
五、據上論斷，應依刑事訴訟法第三百六十八條，判決如主文。
本案經檢察官乙○○到庭執行職務。
中      華      民      國    八十九     年      九       月     二十   日
                                  臺灣高等法院臺中分院刑事第八庭
                                        審判長法  官  羅  得  村
                                              法  官  劉  榮  服
                                              法  官  古  金  男
右正本證明與原本無異。
不得上訴。
                                              書記官  林  世  傑
中      華      民      國    八十九     年      九       月    二十一  日
                                                                        Ｉ


司法院資訊處製作；財團法人民間司法改革基金會備份。
